【裁判字號】    89,基小,458
【裁判日期】    891226
【裁判案由】    給付管理費
【裁判全文】
臺灣基隆地方法院基隆簡易庭小額民事判決  八十九年度基小字第四五八號
    原      告  喜市公寓大廈管理委員會
    法定代理人  丙○○
    訴訟代理人  甲○○
    被      告  乙○○
右當事人間請求給付管理費事件，本院判決如左：
    主    文
被告應給付原告新台幣萬零肆佰捌拾元，及自民國八十九年十月二十一日起至清償
日止，按年息百分之五計算之利息。
訴訟費用新台幣伍佰伍拾肆元由被告負擔。
本判決得假執行。
    理由要領
一、本件原告主張被告係喜市公寓大廈社區之區分所有權人，應分擔公設水電及管理
    維護支出等費用，依該喜市公寓大廈住戶規約之約定及公寓大廈管理委員會之會
    議決議，應依照房屋坪數按月繳交管理費及車位維護費，而被告自八十七年一月
    份起至八十八年十月份止，累計積欠管理費及車位維護費合計三萬零四百八十元
    ，迭催不繳，乃訴請如數給付，並加計自原支付命令送達被告之翌日起至清償日
    止按年息百分之五計算之遲延利息等語。被告固不爭執其積欠上開管理費未繳之
    事實，惟抗辯：被告所居住之區分所有建物係合法樓中樓建築，該社區另有樓高
    四米三之建築均經各該住戶違章加蓋夾層而與被告之使用面積相同，惟管理費收
    費之計算竟均未加計其夾層之坪數，又別墅住戶之收費標準亦較大樓住戶低，又
    管理委員會之管理勤務效能不彰，部分住戶家中遭竊，道路兩旁車輛停放紊亂，
    被告不能信服其管理等語。
二、原告主張之事實，業經提出喜市公寓大廈管理委員會會議紀錄及收費標準表、喜
    市公寓大廈管理組織報備證明、欠費計算書各一份為證，復為被告所不爭執，應
    堪信為真實。按公寓大廈之共用部分、約定共用部分之修繕、管理、維護，由管
    理負責人或管理委員會為之，其費用由公共基金支付或由區分所有權人按其共有
    之應有部分比例分擔之；前項共用部分、約定共用部分之管理、維護費用，區分
    所有權人會議或規約另有規定者，從其規定；公寓大廈管理條例第二項前段、第
    三項分別定有明文。系爭喜市公寓大廈之管理費收費標準既經該公寓大廈區分所
    有權人會議及管理委員會會議之通過，亦無違反公寓大廈管理條例之強制規定，
    被告自應受其規約效力之拘束；又管理委員會應依區分所有權人會議決議及公寓
    大廈規約之規定執行其勤務，其執勤之效能應受區分所有權人會議之監督，惟其
    勤務之執行與被告依規約應負擔之管理費用，二者並非具有直接之對待給付之債
    之關係，被告自非得以管理委員會勤務執行效能不彰為由而主張同時履行抗辯，
    拒絕繳納管理費。是則，原告依公寓大廈規約約定之法律關係，請求被告給付積
    欠之管理費三萬零四百八十元，為有理由。
三、又按遲延之債務，以支付金錢為標的者，債權人得請求依法定利率計算之遲延利
    息；對於利息，無須支付遲延利息；應付利息之債務，其利率未經約定，亦無法
    律可據者，週年利率為百分之五；給付有確定期限者，債務人自期限屆滿時起，
    負遲延責任；給付無確定期限者，債務人於債權人得請求給付時，經其催告而未
    為給付，自受催告時起，負遲延責任，其經債權人起訴，或依督促程序送達支付
    命令者，與催告有同一之效力，民法第二百三十三條第一項前段、第二項、第二
    百零三條、第二百九十九條第一項、第二項分別定有明文。是原告請求被告就上
    開管理費部分加計給付自原支付命令送達之翌日即八十九年十月二十一日起至清
    償日止，按年息百分之五計算之利息，為有理由。
四、從而，原告請求被告應給付原告三萬零四百八十元，及自八十九年十月二十一日
    起至清償日止，按年息百分之五計算之利息，為有理由，應予准許。
五、本件係依小額訴訟程序判決，被告敗訴判決部分，應依民事訴訟法第四百三十六
    條之二十，依職權宣告假執行。
中      華      民      國    八十九    年    十二      月    二十六    日
~B臺灣基隆地方法院基隆簡易庭
~B        法      官  蔡岱霖
右正本證明與原本無異。
對於本件判決如有不服，應於收受送達後二十日內向本院提出上訴書狀，上訴於本院
合議庭，並按他造當事人之人數附具繕本。
當事人之上訴，非以判決違背法令為理由不得為之，上訴狀應記載上訴理由，表明下
列各款事項：
（一）原判決所違背之法令及其具體內容。
（二）依訴訟資料可認為原判決有違背法令之具體事實。
中      華      民      國    九十      年    一        月    二        日
~B        法院書記官  范育誠


司法院資訊處製作；財團法人民間司法改革基金會備份。
